# 汇率风险披露

提问人：sxxhl1 时间：2019-03-13 20:43:00
请教大家，附注中披露的汇率风险中，汇率上升下降的比例，及其对净利润、股东权益的影响额，是怎么计算的呢？

回答人：chenyiwei
汇率上升或下降的比例，根据当前经济形势合理确定，例如一般假设是 1 ～5%，应在预计下一年度焦油可能的汇率波动幅度中选择。
相关损益、净资产影响数，至少包含期末外币货币性资产、负债在上述假设的汇率波动幅度下增加或减少的汇兑差额，包括计入损益的汇兑损益，以及合并报表层面对外币报表折算差额的可能影响（计入其他综合收益）等。理论上还应考虑对年内外汇交易的汇兑损益发生额的影响，但测算较为复杂，难度较大。